臺灣高等法院民事判決　　　　　　　　100年度重上字第207號
上　訴　人　王新助
　　　　　　張重威
　　　　　　張蔡桂蘭
　　　　　　陳淑芬
　　　　　　陳淑芳
　　　　　　陳艾君
　　　　　　陳怡君
兼 上一 人
法定代理人　陳鍾秀珠
　　　　　　陳旭傑
共　　　同
訴訟代理人　成介之律師
上　訴　人　李松國
被 上 訴人　經濟部水利署北區水資源局
法定代理人　賴伯勳
被 上 訴人　台灣省石門農田水利會
法定代理人　莊玉光
共　　　同
訴訟代理人　彭成青律師
上列當事人間請求返還土地等事件，上訴人對於中華民國99年12
月31日臺灣桃園地方法院99年重訴字第252號第一審判決提起上
訴，本院於100年5月31日言詞辯論終結，判決如下：
    主  文
上訴駁回。
第二審訴訟費用由上訴人依附表所示比例負擔。
    事實及理由
壹、程序方面：
    本件上訴人李松國經本院合法通知，未於言詞辯論期日到場
    ，經核無民事訴訟法第386條各款所列情形，爰依被上訴人
    之聲請，而為一造辯論判決，合先敘明。
貳、實體方面：
一、被上訴人起訴主張：被上訴人坐落於桃園縣楊梅市○○○段
    埔心小段（下稱系爭地段）33之122、33之1046、33之1734
    、33之1735、33之1736地號土地及系爭地段33之131地號土
    地分別為被上訴人經濟部水利署北區水資源局（下稱北水局
    )及被上訴人臺灣省石門農田水利會(下稱石門水利會)所有
    ，惟分別遭上訴人搭蓋建物使用，而無權占用面積如原判決
    附圖(下稱附圖)所示A、B、C、D、E部分土地（下稱系爭土
    地）。又上訴人無權占用系爭土地，為無法律上原因而受有
    相當於租金之利益，致被上訴人受有損害。爰依民法第767
    條第1項、第179條之規定，請求上訴人返還起訴前5年起至
    返還系爭土地之日止相當於租金之不當得利，並以系爭土地
    申報地價總值之10%計算不當得利損害金。並聲明：上訴人
    王新助應將附圖編號A土地上之地上物拆除，將土地返還北
    水局，並給付北水局新台幣（下同）360,155元，及自民國
    99年8月3日起至返還土地止，按月給付北水局6,300元。上
    訴人張重威、張蔡桂蘭應將附圖編號B、D土地上之地上物拆
    除，將土地返還北水局，並給付北水局643,810元，及自99
    年8月3日起至返還土地止，按月給付北水局11,100元。上訴
    人李松國應將附圖編號C土地上之地上物拆除，將土地返還
    北水局，並應給付北水局295,762元，及自99年8月3日起至
    返還土地止，按月給付北水局5,325元。上訴人陳鍾秀珠、
    陳淑芬、陳淑芳、陳艾君、陳怡君、陳旭傑應將附圖編號A
    土地上之地上物拆除，將土地返還北水局，並應給付北水局
    131,550元，及自99年8月3日起至返還前開土地之日止，按
    月給付北水局3,750元；並應給付石門水利會100,370元，及
    自99年8月3日起至返還前開土地之日止，按月給付石門水利
    會2,736元。
二、上訴人則以：王新助、張重威、張蔡桂蘭、李松國自70年起
    即多次向被上訴人表達願承租或承購現占用系爭土地之意願
    ，被上訴人卻置之不理，且於75年台一線道路拓寬原地整建
    ，住戶提出承租或承購之意願時，其代表人表示對該地是否
    無需保留公用、有無妨礙原來使用疑義，專案報請省府決議
    ，然迄未告知辦理情形，且被上訴人明知系爭土地已無公用
    之虞仍未辦理變更。而陳鍾秀珠、陳淑芬、陳淑芳、陳艾君
    、陳怡君、陳旭傑就桃園縣楊梅市○○路372號房屋係上訴
    人之被繼承人陳淇山向前手所購得，至少建有40餘年，得聲
    請地上權時效取得，且上訴人直至被上訴人於98年4月20日
    通知上訴人退回補償金前均按時繳納占用補償金予被上訴人
    ，是上訴人並非無權占用系爭土地，希被上訴人將系爭土地
    照價出售予上訴人。再者系爭地段33之125地號土地及33之
    1874、33之1875、33之1876號等土地現分別為訴外人黎萬輝
    與黃鳳嬌所有，而上開土地均係石門水利會分別於89年12月
    15日及90年8月24日出售予上述2人，顯見被上訴人對於相同
    事件有厚此薄彼之不公情事。被上訴人於67、68年代放任他
    人於系爭土地上建築而不管，致上訴人等誤認所購得之不動
    產為合法建築物，而投入大筆資金購入，若要求上訴人拆屋
    還地，顯非合理云云，資為抗辯。
三、原審為被上訴人部分勝訴之判決，即判命王新助等十人應各
    將系爭土地上之地上物拆除，將各該部分土地返還被上訴人
    ，並應給付被上訴人使用上開土地所受相當於租金利益損害
    之金額（以系爭土地申報地價之5%計算），及自99年8月3日
    起至返還各該部分土地之日止，按月應給付被上訴人因上訴
    人使用上開土地所受相當於租金利益損害之金額；並駁回被
    上訴人其餘之訴。被上訴人就其敗訴部分未提起上訴而告確
    定；上訴人則就敗訴部分提起上訴，其聲明為：
    (一)原判決不利於上訴人部分廢棄。
    (二)前項廢棄部分，被上訴人第一審之訴駁回。
   （三）第一、二審訴訟費用由被上訴人負擔。
    被上訴人則答辯聲明：上訴駁回。
四、被上訴人主張坐落系爭地段33之122、33之1046、33之1734
    、33之1735、33之1736地號土地及同上段33之131地號土地
    分別為北水局及石門水利會所有，惟分別遭王新助無權占用
    系爭地段33之122、33之1046土地上如附圖所示編號A部分；
    張重威、張蔡桂蘭無權占用系爭地段33之122、33之1046、
    33之1734土地上如附圖所示編號B部分、系爭33之1734、33
    之1735土地上如附圖所示編號D部分；李松國無權占用系爭
    地段33之122、33之1046、33之1734、33之1736土地上如附
    圖所示編號C部分；陳鍾秀珠、陳淑芬、陳淑芳、陳艾君、
    陳怡君、陳旭傑無權占用系爭地段33之131、33之1734、33
    之1735土地上如附圖所示編號E部分之土地使用迄今等事實
    ，業據被上訴人提出系爭土地之地籍圖謄本、土地登記第二
    類謄本為證（見原審卷第12-17頁），並經原法院會同桃園
    縣楊梅地政事務所人員至現場履勘測量，製有勘驗筆錄及土
    地複丈成果圖等件在卷可憑（見原審卷第67、68、83、84頁
    ），復為上訴人所不爭執，此部分事實，自堪信為真實。雖
    張重威、張蔡桂蘭提出稅籍資料（見原審卷第151-153頁）
    為證，主張本件楊梅縣地政事務所受原法院囑託所現場勘測
    後繪製之土地複丈成果圖（即附圖）之占用面積非屬正確，
    然
    本件係原法院針對系爭土地遭上訴人占用之情形，囑託地政
    機關依科學儀器實地測量，其正確性應堪採信。是張重威、
    張蔡桂蘭空言質疑其真實性，然未說明附圖繪製有何違背常
    規或繪製錯誤之具體事由，亦未舉證以實其說，且其所提出
    之稅籍資料所示建物面積，究何時測量，以何方式測得，均
    未據提出說明，自非可採。
五、按以無權占有為原因，請求返還土地者，占有人對土地所有
    權存在之事實無爭執，而僅以非無權占有為抗辯者，土地所
    有權人對其土地被無權占有之事實無舉證責任，占有人自應
    就其取得占有係有正當權源之事實證明之。本件被上訴人所
    有系爭土地現為上訴人占用如附圖所示，上訴人抗辯其為有
    權占用，則被上訴人自應就占用系爭土地有正當權源負舉證
    之責。次按所有人對於無權占有或侵奪其所有物者，得請求
    返還之；對於妨害其所有權者，得請求除去之，民法第767
    條第1項前段、中段定有明文。查系爭地段33之122、33之13
    1、33之10 46、33之1734、33之1735、33之1736地號土地均
    為被上訴人所有，惟王新助、張重威、張蔡桂蘭、李松國、
    陳鍾秀珠、陳淑芬、陳淑芳、陳艾君、陳怡君、陳旭傑所有
    之系爭地上物無權占用系爭土地如附圖編號A、B、C、D、E
    所示部分，已如前述，上訴人並未提出有何合法占用之權源
    。又王新助、張重威、張蔡桂蘭、李松國雖主張於75年間被
    上訴人之代表人曾表示將系爭土地是否無需保留公用，提交
    省府決議一節，依上訴人提出之證物即95年8月12日臺灣省
    石門水庫管理局與陳情住戶之協調會議紀錄中之記載，「石
    管局程組長」之人確曾表示：「在民國59年以前佔建者，可
    讓售與佔用人；而在民國59年以後佔建者，則以現狀標售，
    惟土地需為無需保留公用者為限」、「為解決問題須先澄清
    下列問題：一、是否無需保留公用。二、有無妨礙原來使用
    」等語，並記載「…惟可綜合地方所提意見，以專案層轉省
    府核辦」（見原審卷第45頁），惟依此記載，尚難證明被上
    訴人之前手管理機關有向當時臺灣省政府陳報處理，及其核
    准辦理之情況為何等節，況系爭土地於被上訴人內部之使用
    劃分仍屬保留公用，並未開放與上訴人購買或租用，王新助
    、張重威、張蔡桂蘭、李松國即難以上開75年間之協調過程
    主張有何占用之正當合法權源。從而，被上訴人本於物上請
    求權，請求上訴人將其各自占用部分之地上物拆除，並將土
    地返還被上訴人，自屬於法有據，應予准許。
六、次按因時效而取得地上權登記請求權者，不過有此請求權而
    已，在未依法登記為地上權人以前，仍不得據以對抗土地所
    有權人，而認其並非無權占有（最高法院69年3月4日69年度
    第5次民事庭會議決議可資參照）。上訴人占有系爭土地之
    時間縱令很久，惟依民法第772條準用第769條及第770條規
    定，僅得請求登記為地上權人而已，並非即時取得地上權，
    在未依法登記為地上權人之前，自不得本於地上權之法律關
    係，向土地所有人主張而認其非無權占有。且占有人因時效
    取得地上權登記請求權，向該管地政機關請求為地上權登記
    ，經地政機關受理，受訴法院應就占有人是否具備時效取得
    地上權之要件為實體上裁判者，須以占有人於土地所有權人
    請求拆屋還地前，即以具備時效取得地上權之要件為由，向
    地政機關請求登記為地上權人為前提（最高法院89年台上字
    第1370號判決意旨可資參照）。查本件被上訴人於99年8月3
    日以陳鍾秀珠、陳淑芬、陳淑芳、陳艾君、陳怡君、陳旭傑
    無權占用系爭土地而訴請拆屋還地，雖上訴人辯稱：其等前
    後手於系爭土地上搭蓋地上物時，被上訴人並未予以阻止，
    且迄今已超過40年，依法已因時效取得地上權云云。惟上訴
    人迄未能證明其已向地政事務所申請地上權登記，是以上訴
    人於被上訴人起訴前，既未經地政機關合法受理地上權之申
    請，揆諸前開說明，上訴人即不得以其對於系爭土地具有地
    上權而對抗被上訴人。故上訴人抗辯其已占用系爭土地達20
    年以上而取得地上權，係有權占用系爭土地云云，不足採信
    。上訴人另辯稱被上訴人分別於89、90年間將系爭地段之33
    之125地號土地及33之1874、33之1875、33之1876等3筆地號
    土地，出售予訴外人黎萬輝與黃鳳嬌，顯見被上訴人對於相
    同事件有厚此薄彼之不公情事，故基於公平對待原則請求被
    上訴人比照辦理，使上訴人能承租或價購系爭土地云云。惟
    國有土地固非不能買賣，然須符合法律流程，本件系爭土地
    管理機關計劃係公有使用，且系爭土地之地目均為「水」，
    有土地登記第二類謄本在卷可證（見原審卷第12-17頁），
    依法僅能供作水利設施使用，不得作為其他用途，況系爭土
    地之現況又設有石門大圳，無法變更為非公用財產移交財政
    部國有財產局辦理租售，自亦非得由私人承租或價購。是上
    訴人既不能證明其等有權占用系爭土地，或有權要求上訴人
    出售系爭土地，則其此部分辯解即無足取。
七、再按無法律上之原因而受有利益，致他人受有損害者，應返
    還其利益，民法第179條定有明文。又依不當得利之法則請
    求返還不當得利，以無法律上之原因而受有利益，致他人受
    有損害為要件，故其得請求返還之範圍應以對方所受之利益
    為度，非以請求人所受損害若干為準，無權占有他人土地，
    可能獲得相當於租金之利益為社會通常之觀念(最高法院61
    年度台上字第1695號判例可資參照)。又租金之請求權因5年
    間不行使而消滅，既為民法第126條所明定，則凡無法律上
    之原因，而獲得相當於租金之利益，致他人受損害時，對於
    該他人返還不當得利請求權之時效期間，仍應依上開規定為
    5年（最高法院65年6月8日65年度第5次民庭庭推總會議決定
    《二》、96年度台上字第2660號判決意旨參照）。本件上訴
    人無權占用被上訴人所有之系爭土地，已如前述，為無法律
    上之原因而受利益，致被上訴人因此受有相當於租金之損害
    ，被上訴人主張依不當得利之法律關係請求上訴人返還相當
    於租金之利益，核無不合。按城市地方房屋之租金，以不超
    過土地及其建築物申報總價年息10%為限，土地法第97條第1
    項定有明文，上開規定依同法第105條規定，於租用基地建
    築房屋準用之；所謂土地申報總價，係指申報地價而。另基
    地租金之數額，除以基地申報地價為基礎外，尚須斟酌基地
    之位置，工商業繁榮之程度，承租人利用基地之經濟價值及
    所受利益等項，並與鄰地租金相比較，以為決定，並非必達
    申報總地價年息10%之最高額（最高法院68年台上字第3071
    號判例意旨可資參照）。另土地法97條所謂土地價額，依土
    地法施行法第25條規定，係指法定地價而言。而法定地價，
    依土地法第148條規定，係指土地所有權人依土地法所申報
    之地價，在平均地權條例施行區域，係指土地所有權人於地
    政機關舉辦規定地價或重新規定地價時，於公告申報地價期
    間內自行申報之地價而言，未於該期間內申報者，則應以公
    告地價為其申報之地價。經查，系爭土地地目均為水，上訴
    人占用系爭土地係作為房屋等使用，且系爭土地並未鄰公路
    ，附近商業並非發達，僅有水電、汽車修理等小規模初級工
    業，有現場照片附卷可稽（見原審卷第73-80頁），繁榮程
    度實遠遜於鄰近都會區域。原審斟酌系爭土地前揭坐落位置
    、周圍環境、繁榮程度等情狀，認以申報地價年息5%計算不
    當得利，堪認合理適當。又依地價第二類謄本所示（見原審
    卷第18-24頁），系爭地段33之122、33之1046、33之1734、
    33之1735、33之1736土地自93年1月起至95年12月31日止之
    申報地價分別為每平方公尺9,240元、5,292元、9,240元、
    10,080元、5,292元；自96年1月1日起至98年12月31日止每
    平方公尺之申報地價均為8,400元；自99年1月1日起迄今每
    平方公尺之申報地價均為9,000元。另系爭地段33之131地號
    土地自93年1月1日起至95年12月31日止每平方公尺之申報地
    價為5,616元；自96年1月1日起至98年12月31日止每平方公
    尺之申報地價為6,000元；自99年1月1日起迄今每平方公尺
    之申報地價為6,080元，依此計算結果，被上訴人分別向各
    上訴人請求相當於租金之不當得利數額分述如附表所示（元
    以下均四捨五入），亦屬有據。
八、綜上所述，被上訴人本於民法第767條第1項規定之所有物返
    還請求權及同法第179條不當得利之法律關係，請求王新助
    應將如附圖所示編號Ａ即坐落系爭地段33之122地號土地上
    ，面積74平方公尺，及同上段33之1046地號土地上，面積10
    平方公尺之地上物；張重威、張蔡桂蘭應將如附圖所示編號
    Ｂ即坐落系爭地段33之122地號土地上，面積74平方公尺、
    同上段33之1046地號土地上，面積11平方公尺、同上段33之
    1734地號土地上，面積3平方公尺，及如附圖所示編號Ｄ即
    坐落系爭地段33之1734地號土地上，面積13平方公尺、同上
    段33之1735地號土地上，面積47平方公尺之地上物拆除、移
    除；李松國應將如附圖所示編號Ｃ即坐落系爭地段33之122
    地號土地上，面積35平方公尺、同上段33之1046地號土地上
    ，面積23平方公尺、同上段33之1734地號土地上，面積12平
    方公尺、同上段33之1736地號土地上，面積1平方公尺之地
    上物拆除、移除；陳鍾秀珠、陳淑芬、陳淑芳、陳艾君、陳
    怡君、陳旭傑應將如附圖所示編號E即坐落系爭地段33之173
    4地號土地上，面積13平方公尺，及同上段33之1735地號土
    地上，面積37平方公尺之地上物拆除、移除，並將土地返還
    北水局；王新助應給付北水局18,078元；張重威、張蔡桂蘭
    應給付北水局321,907元；李松國應給付北水局147,882元；
    陳鍾秀珠、陳淑芬、陳淑芳、陳艾君、陳怡君、陳旭傑應給
    付北水局65,775元，及均自99年8月3日起至返還土地之日止
    ，王新助按月給付北水局3,150元；張重威、張蔡桂蘭按月
    給付北水局5,551元；李松國按月給付北水局2,663元；陳鍾
    秀珠、陳淑芬、陳淑芳、陳艾君、陳怡君、陳旭傑按月給付
    北水局1,875元；陳鍾秀珠、陳淑芬、陳淑芳、陳艾君、陳
    怡君、陳旭傑應將如附圖所示編號Ｅ即坐落系爭地段33之13
    1地號土地上，面積54平方公尺之地上物拆除、移除，並將
    土地返還石門水利會；陳鍾秀珠、陳淑芬、陳淑芳、陳艾君
    、陳怡君、陳旭傑應給付石門水利會50,185元，及自99年8
    月3日起至返還前開土地之日止，按月給付石門水利會1,368
    元部分，均為有理由，應予准許，原審為上訴人敗訴之判決
    ，核無違誤，上訴意旨就此部分，仍執陳詞，指摘原判決不
    當，求予廢棄，為無理由，應駁回其上訴。
九、本件事證已明，兩造其餘攻擊防禦方法及未經援用之證據，
    經本院審酌後，核與本件之結論，不生影響，爰不一一贅述
    ，附此敘明。
十、據上論結，本件上訴為無理由，依民事訴訟法第449條第1項
    、第463條、第385條第1項前段、第78條、第85條第1項，判
    決如主文。
中    華    民    國   100    年    6     月    21    日
                  民事第十八庭
                      審判長法  官  湯美玉
                            法  官  李慈惠
                            法  官  丁蓓蓓
正本係照原本作成。
如不服本判決，應於收受送達後20日內向本院提出上訴書狀，其
未表明上訴理由者，應於提出上訴後20日內向本院補提理由書狀
（均須按他造當事人之人數附繕本）上訴時應提出委任律師或具
有律師資格之人之委任狀；委任有律師資格者，另應附具律師資
格證書及釋明委任人與受任人有民事訴訟法第466條之1第1項但
書或第2項（詳附註）所定關係之釋明文書影本。如委任律師提
起上訴者，應一併繳納上訴審裁判費。
中    華    民    國   100    年    6     月    21    日
                            書記官  陳思云
附註：
民事訴訟法第466條之1（第1項、第2項）：
對於第二審判決上訴，上訴人應委任律師為訴訟代理人。但上訴
人或其他法定代理人具有律師資格者，不在此限。
上訴人之配偶、三親等內之血親、二親等內之姻親，或上訴人為
法人、中央或地方機關時，其所屬專任人員具有律師資格並經法
院認為適當者，亦得為第三審訴訟代理人。
┌─────────────────────────────────────────────────────────┐
│附表：                                                                                       100年度重上字第207號 │
│                                                                                                                  │
├─┬────┬────────────┬────────────────────┬─────┬──────────┤
│編│上訴人姓│占用土地面積            │不當得利之計算                          │訴訟費用應│備                註│
│號│名      │                        │                                        │負擔之比例│                    │
├─┼────┼────────────┼────────────────────┼─────┼──────────┤
│ 1│王新助  │1.33之122 地號土地：74㎡│1.94年8月3日至95年12月31日之不當得利為  │21%       │1.94年8月3日至95年12│
│  │        │                        │  48,205元（74×9,240 ×5%×1.41）      │          │  月31日止共1年又151│
│  │        │                        │2.96年1月1日至98年12月31日之不當得利為  │          │  天，為1.41年。    │
│  │        │                        │  93,240元（74×8,400×5%×3）          │          │2.96年1月1日至98年12│
│  │        │                        │3.99年1月1日至99年8月2日之不當得利為    │          │  月31日止共3年。   │
│  │        │                        │  19,647元（74×9,000×5%×0.59）       │          │3.99年1月1日至99年8 │
│  │        │                        │4.99年8月3日起至返還土地之日止，按月    │          │  月2日止共214天，為│
│  │        │                        │  給付之不當得利為2,775元               │          │  0.59年。          │
│  │        ├────────────┼────────────────────┤          │                    │
│  │        │2.33之1046地號土地：10㎡│1.94年8月3日至95年12月31日之不當得利為  │          │                    │
│  │        │                        │  3,731元（10×5,292 ×5%×1.41）       │          │                    │
│  │        │                        │2.96年1月1日至98年12月31日之不當得利為  │          │                    │
│  │        │                        │  12,600元（10×8,400×5%×3）          │          │                    │
│  │        │                        │3.99年1月1日至99年8月2日之不當得利為    │          │                    │
│  │        │                        │  2,655元（10×9,000×5%×0.59）        │          │                    │
│  │        │                        │4.99年8月3日起至返還土地之日止，按月給  │          │                    │
│  │        │                        │  付之不當得利為375元                   │          │                    │
│  │        ├────────────┼────────────────────┤          │                    │
│  │        │  合                計  │1.48,205元＋93,240元＋19,647元＋3,731元 │          │                    │
│  │        │                        │  ＋12,600元＋2,655元＝180,078元        │          │                    │
│  │        │                        │2.2,775元＋375元＝3,150元               │          │                    │
├─┼────┼────────────┼────────────────────┼─────┤                    │
│ 2│張重威  │1.33之122地號土地：74㎡ │1.94年8月3日至95年12月31日之不當得利為  │36%       │                    │
│  │張蔡桂蘭│  33之1734地號土地：3㎡ │  58,628元（90×9,240 ×5%×1.41）      │          │                    │
│  │        │  ＋13㎡＝16㎡          │2.96年1月1日至98年12月31日之不當得利為  │          │                    │
│  │        │                        │  113,400元 （90×8,400×5%×3）        │          │                    │
│  │        │                        │3.99年1月1日至99年8月2日之不當得利為    │          │                    │
│  │        │                        │  23,895元（90×9,000×5%×0.59）       │          │                    │
│  │        │                        │4.99年8月3日起至返還土地之日止，按月給  │          │                    │
│  │        │                        │  付之不當得利為3,375元                 │          │                    │
│  │        ├────────────┼────────────────────┤          │                    │
│  │        │2.33之1046地號土地：11㎡│1.94年8月3日至95年12月31日之不當得利為  │          │                    │
│  │        │                        │  4,104元（11×5,292 ×5%×1.41）       │          │                    │
│  │        │                        │2.96年1月1日至98年12月31日之不當得利為  │          │                    │
│  │        │                        │  13,860元（11×8,400×5%×3）          │          │                    │
│  │        │                        │3.99年1月1日至99年8 月2 日之不當得利為  │          │                    │
│  │        │                        │  2,921元（11×9,000×5%×0.59）        │          │                    │
│  │        │                        │4.99年8月3日起至返還土地之日止，按月給  │          │                    │
│  │        │                        │  付之不當得利為413元                   │          │                    │
│  │        ├────────────┼────────────────────┤          │                    │
│  │        │3.33之1735地號土地：47㎡│1.94年8月3日至95年12月31日之不當得利為  │          │                    │
│  │        │                        │  33,400元（47×10,080×5%×1.41）      │          │                    │
│  │        │                        │2.96年1月1日至98年12月31日之不當得利為  │          │                    │
│  │        │                        │  59,220元（47×8,400×5%×3）          │          │                    │
│  │        │                        │3.99年1月1日至99年8 月2 日之不當得利為  │          │                    │
│  │        │                        │  12,479元（47×9,000×5%×0.59）       │          │                    │
│  │        │                        │4.99年8月3日起至返還土地之日止，按月給  │          │                    │
│  │        │                        │  付之不當得利為1,763元                 │          │                    │
│  │        ├────────────┼────────────────────┤          │                    │
│  │        │  合                計  │1.58,628元＋113,400元＋23,895元＋4,104  │          │                    │
│  │        │                        │  元＋13,860元＋2,921元＋33,400元＋     │          │                    │
│  │        │                        │  59,220元＋12,479元＝321,907元         │          │                    │
│  │        │                        │2.3,375元＋413元＋1,763元＝5,551元      │          │                    │
├─┼────┼────────────┼────────────────────┼─────┤                    │
│ 3│李松國  │1.33之122 地號土地：35㎡│1.94年8月3日至95年12月31日之不當得利為  │17%       │                    │
│  │        │  33之1734地號土地：12㎡│  30,617元（47×9,240 ×5%×1.41）      │          │                    │
│  │        │                        │2.96年1月1日至98年12月31日之不當得利為  │          │                    │
│  │        │                        │  59,220元（47×8,400×5%×3）          │          │                    │
│  │        │                        │3.99年1月1日至99年8月2日之不當得利為    │          │                    │
│  │        │                        │  12,479元（47×9,000×5%×0.59）       │          │                    │
│  │        │                        │4.99年8月3日起至返還土地之日止，按月給  │          │                    │
│  │        │                        │  付之不當得利為1,763元                 │          │                    │
│  │        ├────────────┼────────────────────┤          │                    │
│  │        │2.33之1046地號土地：23㎡│1.94年8月3日至95年12月31日之不當得利為  │          │                    │
│  │        │  33之1736地號土地：1 ㎡│  8,954元（24×5,292 ×5%×1.41）       │          │                    │
│  │        │                        │2.96年1月1日至98年12月31日之不當得利為  │          │                    │
│  │        │                        │  30,240元（24×8,400×5%×3）          │          │                    │
│  │        │                        │3.99年1月1日至99年8 月2 日之不當得利為  │          │                    │
│  │        │                        │  6,372元（24×9,000×5%×0.59）        │          │                    │
│  │        │                        │4.99年8月3日起至返還土地之日止，按月給  │          │                    │
│  │        │                        │  付之不當得利為900元                   │          │                    │
│  │        ├────────────┼────────────────────┤          │                    │
│  │        │  合                計  │1.30,617元＋59,220元＋12,479元＋8,954元 │          │                    │
│  │        │                        │  ＋30,240元＋ 6,372元＝147,882元       │          │                    │
│  │        │                        │2.1,763元＋900元＝2,663元               │          │                    │
├─┼────┼────────────┼────────────────────┼─────┼──────────┤
│ 4│陳鍾秀珠│1.33之1734地號土地：13㎡│1.96年7月1日至98年12月31日之不當得利為  │26%       │1.96年7月1日至98年12│
│  │陳淑芬  │  33之1735地號土地：37㎡│  52,500元（50×8,400×5%×2.5）        │          │  月31日止共2年又184│
│  │陳淑芳  │                        │2.99年1月1日至99年8月2日之不當得利為    │          │  天，為2.5年。     │
│  │陳艾君  │                        │  13,275元（50×9,000×5%×0.59）       │          │2.99年1月1日至99年8 │
│  │陳怡君  │                        │3.99年8月3日起至返還土地之日止，按月給  │          │  月2日共214天，為  │
│  │陳旭傑  │                        │  付之不當得利為1,875元                 │          │  0.59 年。         │
│  │        ├────────────┼────────────────────┤          │                    │
│  │        │2.33之131地號土地：54㎡ │1.96年7月1日至98年12月31日之不當得利為  │          │                    │
│  │        │                        │  40,500元（54×6,000×5%×2.5）        │          │                    │
│  │        │                        │2.99年1月1日至99年8 月2 日之不當得利為  │          │                    │
│  │        │                        │  9,685元（54×6,080×5%×0.59）        │          │                    │
│  │        │                        │3.99年8月3日起至返還土地之日止，按月給  │          │                    │
│  │        │                        │  付之不當得利為1,368元                 │          │                    │
└─┴────┴────────────┴────────────────────┴─────┴──────────┘